【裁判字號】    97,易,765
【裁判日期】    971009
【裁判案由】    竊盜
【裁判全文】
臺灣士林地方法院刑事判決??????? 97年度易字第765號
公?訴?人?臺灣士林地方法院檢察署檢察官
被???告?甲○○?男  37歲.
上列被告因竊盜案件，經檢察官起公訴（97年度偵字第4421號）
，被告於準備程序中就被訴事實為有罪之陳述，經本院裁定改依
簡式審判程序審理，並判決如下：
    主  文
甲○○於夜間侵入住宅竊盜，累犯，處有期徒刑捌月。
    事  實
一、甲○○於民國91年間因犯竊盜罪，經臺灣臺北地方法院以92
    年度易字第684 號判決判處有期徒刑8 月確定，於93年3 月
    21日縮刑期滿執行完畢（以上構成累犯），又於96年間再犯
    竊盜罪，經臺灣板橋地方法院以96年度簡字第4668號判決判
    處拘役20日確定，甫於97年2 月21日執行完畢（此部分不構
    成累犯），詎仍不知悛悔，於97年3 月19日22時許之夜間，
    經過台北市士林區○○○路267 號公寓住宅，見該處一樓樓
    梯間鐵門未關，認有機可乘，遂意圖為自己不法之所有而基
    於竊盜之犯意，侵入該公寓住宅之一樓樓梯間內，徒手竊取
    停放該處，由該公寓四樓住戶乙○○所有之登山腳踏車乙輛
    （市值約新臺幣< 下同>1萬元），得手後，供己代步之用。
    旋於同日22時30分許，甲○○騎駛上開竊得贓車行經台北市
    ○○○路與忠誠路口，因形跡可疑遭警攔查而當場查獲，並
    扣得該贓車一輛（已由所有人乙○○領回）。
二、案經臺北市政府警察局士林分局報告臺灣士林地方法院檢察
    署檢察官偵查起訴。
    理  由
一、犯罪事實之認定
(一)證據能力之判斷：按簡式審判程序之證據調查，不受第159
    條第1 項之限制，刑事訴訟法第273 條之2 定有明文，是依
    上開規定，於行簡式審判程序之案件，被告以外之人於審判
    外之陳述，除有其他不得作為證據之法定事由外，應認具有
    證據能力。查本案證人即被害人乙○○於警詢中之陳述（參
    見偵卷第10頁至第11頁），雖係被告以外之人於審判外之陳
    述，惟因本案採行簡式審判程序，復無其他不得做為證據之
    法定事由，揆諸前揭說明，應認具有證據能力。
(二)上揭犯罪事實，業據被告於警詢、偵查及本院審理中迭承不
    諱（參見偵卷第12頁至第14頁、第33頁至第34頁，本院卷第
    75頁至第76頁），核與證人即被害人乙○○於警詢時陳述其
    於97年3 月19下午下班後，將其所有之藍色登山腳踏車1 輛
    停放在臺北市○○○路267 號4 樓住處之一樓樓梯間，且未
    上鎖，該車價值約1 萬元，嗣經警於同日晚間通知，始知該
    車遭竊，經事後察看，其住處一樓鐵門並未遭破壞等語（參
    見偵卷第10頁至第11頁）相符，此外，並有乙○○領回前開
    遭竊腳踏車後出具之贓物認領保管單1 紙在卷可佐（附於偵
    卷第26頁）。綜上各情，足認被告自白與事實相符，堪予採
    信，本案事證至為明確，被告犯行可以認定，應依法論科。
二、論罪科刑
(一)按刑法第321 條第1 項第1 款所謂之「夜間」，為日出前、
    日沒後（最高法院29年度滬上字第63號判例參照），故「22
    時許」自屬夜間無訛；再按刑法第321 條第1 項第1 款所謂
    之「住宅」，乃指人類日常居住之場所而言，公寓或大樓亦
    屬之。至公寓或大樓樓下之「樓梯間」，雖僅供各住戶出入
    通行，然就公寓或大樓之整體而言，該樓梯間為該公寓或大
    樓之一部分，而與該公寓或大樓有密切不可分之關係，故於
    夜間侵入公寓或大樓樓下之樓梯間竊盜，自應成立刑法第32
    1 條第1 項第1 款於夜間侵入住宅竊盜罪（最高法院76年度
    臺上字第2972號判例參照）。查被告甲○○於22時許，侵入
    被害人住宅之一樓樓梯間內徒手行竊停放該處之腳踏車1 輛
    得手，核其所為，係犯刑法第321 條第1 項第1 款之夜間侵
    入住宅竊盜既遂罪。被告有如事實欄所載犯罪科刑及執行完
    畢之情形，有臺灣高等法院被告前案紀錄表在卷可查，其於
    有期徒刑執行完畢後5 年內，故意再犯本件有期徒刑以上之
    罪，應依刑法第47條第1 項之規定，論以累犯，並加重其刑
    。
(二)爰審酌被告甫因竊盜犯行，經執行拘役完畢出監後（詳如卷
    附臺灣高等法院被告前案紀錄表），隨即再犯本件竊盜犯行
    ，顯見其素行不佳，所為夜間侵入住宅竊盜犯行足以對他人
    居住安寧及財產安全產生危險，惟其實際竊盜所得財物價值
    非高，且已由被害人領回，犯罪所生實害尚非甚鉅，並考量
    其犯罪之動機、目的、犯後坦承犯行之態度及其智識程度、
    生活狀況等一切情狀，量處如主文所示之刑。至公訴人雖具
    體求處被告有期徒刑10月，本院經審酌前開各情後，認以量
    處如主文所示之刑為適當，公訴人所求刑度尚嫌過重，附此
    敘明。
據上論斷，應依刑事訴訟法第273 條之1 第1 項、第299 條第1
項前段，刑法第321 條第1 項第1 款、第47條第1 項，判決如主
文。
本案經檢察官徐名駒到庭執行職務。
中    華    民    國    97    年    10    月    9     日
                         刑事第六庭法?官   吳祚丞
以上正本證明與原本無異。
如不服本判決應於送達後10日內，向本院提出上訴書狀。其未敘
述上訴理由者，應於上訴期間屆滿後20日內向本院補提理由書狀
（均須按他造當事人之人數附繕本）。
                                   書記官   方蘭芬
中    華    民    國    97    年    10    月    9     日
附錄本案論罪科刑法條全文：
中華民國刑法第321條
（加重竊盜罪）
犯竊盜罪而有左列情形之一者，處六月以上、五年以下有期徒刑：
一、於夜間侵入住宅或有人居住之建築物、船艦或隱匿其內而犯
之者。
二、毀越門扇、牆垣或其他安全設備而犯之者。
三、攜帶兇器而犯之者。
四、結夥三人以上而犯之者。
五、乘火災、水災或其他災害之際而犯之者。
六、在車站或埠頭而犯之者。
前項之未遂犯罰之。


司法院資訊處製作；財團法人民間司法改革基金會備份。
